臺灣高雄地方法院民事判決　九十三年度重訴字第一二五號
 原　　　告　　何皆來興產無限公司
 法定代理人　　乙○○
 訴訟代理人　　楊雪貞 律師
 被　　　告　　高雄市政府
 法定代理人　　酉○○
 訴訟代理人　　李衍志律師
 複　代理人　　李美慧律師
 被　　　告　　癸○○
　　　　　　 　丙○○
　　　　　 　　戊○○○
　　　　　　　 甲○○○
　　　　　　 　宙○○
　　　　　 　　玄○○
　　　　　　 　亥○○
　　　　　 　　天○○
　　　　　 　　申○○
　　　　　 　　子○○
　　　　　 　　寅○○○
　　　　　 　　戌○
　　　　　　 　午○○
　　　　　 　　卯○○
　　　　　　　 巳○○
　　　　　 　　辰○○
　　　　　 　　丁○
　　　　　 　　庚○○
　　　　　 　　未○○○
　　　　　 　　地○○
　　　　　 　　己○○
　　　　　 　　丑○○
　　　　　 　　壬○○○
　　　　　 　　宇○○○
上列當事人間返還租賃物等事件，本院民國94年12月13日言詞辯
論終結，判決如下：
    主    文
被告高雄市政府應將坐落高雄市○○區○○段四一四號土地上如
附圖一所示編號 (A)部分面積三點四０平方公尺、 (A1) 部分面
積四三點六０平方公尺，同段四二五號土地上如附圖一所示編號
 (B) 部 分面積三二五點六七平方公尺、 (B1) 部分面積六點三
三平方公尺，同段四三八號土地上如附圖一所示編號(C)部分面
積五四點四四平方公尺、 (C1) 部分面積零點五六平方公尺之磚
造鐵皮屋 (門牌號碼高雄市○○區○○路八十四號)騰 空，並將
上開磚造鐵皮屋及如附表一所示土地交還原告。
被告高雄市政府應給付原告新台幣壹佰貳拾壹萬貳仟參佰肆拾壹
元，及自民國九十三年三月十日起至清償日止，按週年利率百分
之五計算之利息。
被告高雄市政府應自民國九十三年二月一日起至第一項磚造鐵皮
屋空交還之日止，按月給付原告新台幣玖萬參仟貳佰伍拾柒元。
被告癸○○應將第一項磚造鐵皮屋內如附圖二所示A 部分面積九
點０三平方公尺之攤位騰空交還原告。
被告丙○○應將第一項磚造鐵皮屋內如附圖二所示Ｃ部分面積八
點九平方公尺之攤位騰空交還原告。
被告戊○○○應將第一項磚造鐵皮屋內如附圖二所示Ｄ部分面積
八點九平方公尺之攤位騰空交還原告。
被告甲○○○應將第一項磚造鐵皮屋內如附圖二所示Ｅ部分面積
九點四五平方公尺之舖位騰空交還原告。
被告宙○○應將第一項磚造鐵皮屋內如附圖二所示Ｆ部分面積八
點九平方公尺之舖位騰空交還原告。
被告地○○、宇○○○應將第一項磚造鐵皮屋內如附圖二所示Ｇ
部分面積二點八七平方公尺之攤位騰空交還原告。
被告壬○○○應將第一項磚造鐵皮屋內如附圖二所示Ｈ部分面積
一點八一平方公尺之攤位騰空交還原告。
被告丑○○應將第一項磚造鐵皮屋內如附圖二所示Ｉ部分面積一
點八一平方公尺之攤位騰空交還原告。
被告己○○應將第一項磚造鐵皮屋內如附圖二所示Ｊ部分面積一
點七平方公尺之攤位騰空交還原告。
被告未○○○應將第一項磚造鐵皮屋內如附圖二所示Ｋ部分面積
四點八五平方公尺之攤位騰空交還原告。
被告丁○應將第一項磚造鐵皮屋內如附圖二所示Ｌ部分面積三點
三三平方公尺之攤位騰空交還原告。
被告卯○○、巳○○應將第一項磚造鐵皮屋內如附圖二所示Ｍ部
分面積五點五二平方公尺之攤位騰空交還原告。
被告辰○○應將第一項磚造鐵皮屋內如附圖二所示Ｎ部分面積三
點二一平方公尺之攤位騰空交還原告。
被告玄○○應將第一項磚造鐵皮屋內如附圖二所示Ｏ部分面積一
點四平方公尺騰空交還原告。
被告亥○○應將第一項磚造鐵皮屋內如附圖二所示Ｐ部分面積二
點四三平方公尺之攤位騰空交還原告。
被告天○○應將第一項磚造鐵皮屋內如附圖二所示Ｑ部分面積一
點七六平方公尺之攤位騰空交還原告。
被告申○○應將第一項磚造鐵皮屋內如附圖二所示Ｒ部分面積一
點七六平方公尺之攤位騰空交還原告。
被告子○○、寅○○○應將第一項磚造鐵皮屋內如附圖二所示Ｓ
部分面積四點五八平方公尺之攤位騰空交還原告。
被告戌○應將第一項磚造鐵皮屋內如附圖二所示Ｔ部分面積三點
九二平方公尺之攤位騰空交還原告。
被告午○○應將第一項磚造鐵皮屋內如附圖二所示Ｕ部分面積四
點五四平方公尺之攤位騰空交還原告。
被告庚○○應將第一項磚造鐵皮屋內如附圖二所示V 部分之未固
定攤位騰空交還原告。
第一項、第四項至第二十四項交還房屋之履行期間均為六個月。
訴訟費用由被告高雄市政府負擔五分之二，其餘由原告負擔。
第一項、第二項之判決，於原告以新台幣柒佰萬元供擔保後得假
執行；第三項之判決，於各該付期日屆至時得假執行；第四項至
第二十四項之判決，於原告各以新台幣參拾萬元供擔保後，均得
假執行；但被告高雄市政府如以新台幣貳仟參佰貳拾萬零陸佰零
伍拾元供擔保後，得免為假執行。
    事實及理由
一、按訴狀送達後，原告不得將原訴變更或追加他訴，但請求之
    基礎事實同一者，不在此限，民事訴訟法第255 條第1 項第
    2 款定有明文；原告於93年3 月9 日被告高雄市政府收受起
    訴狀繕本後，於93年5 月4 日言詞辯論期日表示擬追加市場
    內之攤商為被告，被告高雄市政府則表示無意見，原告因而
    於93年6 月25日具狀追加被告癸○○、丙○○、戊○○○、
    甲○○○、宙○○、地○○、宇○○○、壬○○○、丑○○
    、己○○、未○○○、丁○、卯○○、辰○○、玄○○、亥
    ○○、天○○、申○○、子○○、寅○○○、戌○、午○○
    、庚○○等人為被告；並於94年4 月19日引用同年月15日所
    提出之書狀，追加巳○○為被告，因基礎事實同一，且基於
    訴訟經濟之考量，並無不合，應予准許。
二、被告癸○○、丙○○、戊○○○、甲○○○、宙○○、謝莉
    穎、亥○○、天○○、申○○、子○○、寅○○○、戌○、
    午○○、卯○○、辰○○、丁○、庚○○、未○○○、地○○、己○○、丑○○、壬○○○、宇○○○、巳○○均經合
    法通知，未於最後言詞辯論期日到場，核無民事訴訟法第
    386 條各款所列情形，此部分爰依原告之聲請，由其一造辯
    論而為判決。
三、原告主張：坐落高雄市○○區○○段414 號土地上如附圖一
    所示編號 (A)部分面積3.40平方公、 (A1) 部分面積43.60
    平方公尺，同段425 號土地上如附圖一所示編號 (B)部分面
    積325.67平方公尺、 (B1) 部分面積6.33平方公尺，同段
    438 號土地上如附圖一所示編號 (C)部分面積54.44 平方公
    尺、 (C1) 部分面積0.56平方公尺所示未保存登記之磚造鐵
    皮屋 (下稱系爭磚造鐵皮屋)為 其所有，曾出租予被告高雄
    市政府作為鹽埕區第二公有零售市場使用，每月租金新台幣
    （下同）93,257元，租期至91年12月31日止，未再續約；高
    雄市政府並將上開磚造鐵皮屋內，如附圖二所示Ａ、Ｃ、Ｄ
    、Ｅ、Ｆ、Ｇ、Ｈ、Ｉ、Ｊ、Ｋ、Ｌ、Ｍ、Ｎ、Ｏ、Ｐ、Ｑ
    、Ｒ、Ｓ、Ｔ、Ｕ等攤位，分別出租於被告癸○○、丙○○
    、戊○○○、甲○○○、宙○○、地○○及宇○○○、壬○○○、丑○○、己○○、未○○○、丁○、卯○○及巳○○
    、辰○○、玄○○、亥○○、天○○、申○○、子○○及寅
    ○○○、戌○、午○○，又被告庚○○雖亦向高雄市政府承
    租，但未使用固定攤位，通常擺設於如附圖二所示Ｖ位置；
    被告等人目前仍使用攤位中，依租賃、無權占有之法律關係
    ，請求被告高雄市政府返還如附表一所示土地及前開磚造鐵
    皮屋；另依不當得利、侵權行為之法律關係，請求被告高雄
    市政府給付相當於租金之不當得利、損害賠償；依無權占有
    之法律關係，請求被告癸○○、丙○○、戊○○○、甲○○○、宙○○、地○○及宇○○○、壬○○○、丑○○、己○○、未○○○、丁○、卯○○及巳○○、辰○○、玄○○、
    亥○○、天○○、申○○、子○○及寅○○○、戌○、午○○、庚○○返還無權占用之攤位。並聲明：(一)被告高雄市政
    府應將坐落高雄市○○區○○段414 號土地上如附圖一所示
    編號 (A)部分面積3.40平方公尺、 (A1) 部分面積43.60 平
    方公尺，同段425 號土地上如附圖一所示編號 (B)部分面積
    325.67平方公尺、 (B1) 部分面積6.33平方公尺，同段438
    號土地上如附圖一所示編號 (C)部分面積54.44 平方公尺、
     (C1)部分面積0.56平方公尺之磚造鐵皮屋 (門牌號碼高雄
    市 鹽埕區○○路84號)騰 空，並將上開磚造鐵皮屋及如附
    表一所示土地交還原告。(二)被告高雄市政府應給付原告
    1,212,341 元及自起訴狀繕本送達翌日起至清償日止，按年
    息5%計算之利息。(三)被告高雄市政府應自93年2月1 日起至
    騰空交還前開不動產之日止，按月給付原告93,257元。(四)被
    告癸○○應將門牌號碼高雄市○○區○○路84號即第1 項磚
    造鐵皮造屋內如附圖二所示Ａ部分面積9.03平方公尺之攤位
    騰空交還原告。(五)被告丙○○應將同上建物內如附圖二所示
    Ｃ部分面積8.9 平方公尺之攤位騰空交還原告。(六)被告戊○○○應將同上建物內如附圖二所示Ｄ部分面積8.9 平方公尺
    之攤位騰空交還原告。(七)被告甲○○○應將同上建物內如
    附圖二所示Ｅ部分面積9.45平方公尺之攤位騰空交還原告。
    (八)被告宙○○應將同上建物內如附圖二所示Ｆ部分面積8.9
    平方公尺之攤位騰空交還原告。(九)被告地○○、宇○○○應
    將同上建物內如附圖二所示Ｇ部分面積2.87平方公尺之攤位
    騰空交還原告。(十)被告壬○○○應將同上建物內如附圖二所
    示Ｈ部分面積1.81平方公尺之攤位騰空交還原告。(十一)被告丑
    ○○應將同上建物內如附圖二所示Ｉ部分面積1.81平方公尺
    之攤位騰空交還原告。(十二)被告己○○應將同上建物內如附圖
    二所示Ｊ部分面積1.7 平方公尺之攤位騰空交還原告。(十三)被
    告未○○○應將同上建物內如附圖二所示Ｋ部分面積4.85平
    方公尺之攤位騰空交還原告。(十四)被告庚○○應將同上建物內
    如附圖二所示Ｖ部分之攤位騰空交還原告。(十五)被告丁○應將
    同上建物內如附圖二所示Ｌ部分面積3.33平方公尺之攤位騰
    空交還原告。(十六)被告卯○○、巳○○應將同上建物內如附圖
    二所示Ｍ部分面積5.52平方公尺之攤位騰空交還原告。(十七)被
    告辰○○應將同上建物內如附圖二所示Ｎ部分面積3.21平方
    公尺之攤位騰空交還原告。(十八)被告玄○○應將同上建物內如
    附圖二所示Ｏ部分面積1.4 平方公尺之攤位騰空交還原告。
    (十九)被告亥○○應將同上建物內如附圖二所示Ｐ部分面積2.43
    平方公尺之攤位騰空交還原告。(二十)被告天○○應將同上建物
    內如附圖二所示Ｑ部分面積1.76平方公尺之攤位騰空交還原
    告。被告申○○應將同上建物內如附圖二所示Ｒ部分面積
    1.76平方公尺之攤位騰空交還原告。被告子○○、寅○○○應將同上建物內如附圖二所示Ｓ部分面積4.58平方公尺之
    攤位騰空交還原告。被告戌○應將同上建物內如附圖二所
    示Ｔ部分面積3.92平方公尺之攤位騰空交還原告。被告午
    ○○應將同上建物內如附圖二所示Ｕ部分面積4.54平方公尺
    之攤位騰空交還原告。願供擔保，請准宣告假執行。
四、被告高雄市政府則以：如附表一所示土地，原告自34年起租
    用迄今已59年，仍願續租，因原告請求高額違約金致無法續
    約，且系爭磚造鐵皮屋係於87年間重建，攤商均信賴近期租
    約不致有變，原告終止租約有權利濫用之情形；又租約期滿
    後，市政府仍使用收益，原告未即表示反對，應視為有不定
    期限之租賃關係等語為抗辯。並聲明：原告之訴駁回；如受
    不利判決，願供擔保，請准宣告免為假執行。
五、被告丑○○、未○○○、亥○○、戊○○○、丙○○、甲○○○、宙○○、天○○、申○○、子○○、寅○○○、卯○○、巳○○、辰○○、丁○、癸○○、己○○未於最後言詞
    辯論期日到場，惟據以前陳稱：高雄市鹽埕區第二公有零售
    市場已設置30餘年，應由被告高雄市政府出面徵收，或協商
    解決，原告不應直接訴請返還等語為抗辯，並聲明：原告之
    訴駁回。
六、被告地○○、宇○○○、壬○○○、庚○○、玄○○、戌○
    、午○○未於言詞辯論期日到場，亦未提出準備書狀作何聲
    明或陳述。
七、原告主張如附表一所示土地及其上系爭磚造鐵皮屋為其所有
    ，出租予被告高雄市政府，每月租金93,257元，租期至91年
    12 月31 日止，未再續約；被告高雄市政府將如附表二所示
    鐵皮屋內，如附圖二所示Ａ、Ｃ、Ｄ、Ｅ、Ｆ、Ｇ、Ｈ、
    Ｉ、Ｊ、Ｋ、Ｌ、Ｍ、Ｎ、Ｏ、Ｐ、Ｑ、Ｒ、Ｓ、Ｔ、Ｕ攤
    位（Ａ、Ｂ、Ｅ、Ｆ為鐵皮屋一部份之二層樓房；Ｏ、Ｕ為
    空地未設置固定攤位），分別出租於被告癸○○、丙○○、
    戊○○○、甲○○○、宙○○、地○○及宇○○○、壬○○○、丑○○、己○○、未○○○、丁○、卯○○及巳○○、
    辰○○、簡莉潁、亥○○、天○○、申○○、子○○及寅○○○、戌○、午○○，被告庚○○亦向高雄市政府承租惟未
    使用固定攤位，通常擺設於如附圖二所示Ｖ位置 (原告並未
    指出V 之具體所在位置）；上開被告目前仍使用上開攤位之
    事實，有土地登記謄本、土地及房屋租賃契約書、高雄市鹽
    埕第二公有零售市場攤商使人名冊、92年6 月至95年6 月之
    公有零售市場攤舖位使用許可書25份、攤舖位平面圖等為證
    ，並經證人即自91年11月起負責高雄市鹽埕第二公有零售市
    場管理之市政府員工辛○○具體指示使用位置，而經高雄市
    政府地政處鹽埕地政事務所繪有複丈成果圖可稽，且為被告
    等所不爭執，堪信為真實。
八、按租賃期限屆滿後，承租人、次承租人已失對租賃物之使用
    權限，出租人自得依民法第450 條第1 項規定，請求返還租
    賃物及騰空除去妨害租賃物使用之物；另民法第767 條規定
    所有人對於無權占有其所有物者得請求返還之，所稱占有不
    惟指直接占有，即間接占有之出租人亦包括在內，亦有最高
    法院82年度台上字第1178號判決可資參照。本件原告與被告
    高雄市政府就如附表一所示土地及其上系爭磚造鐵皮屋之租
    賃契約，期限至91年12月31日止，出租人即原告自可於租期
    屆滿後依法請求間接占有人即被告高雄市政府返還及騰空除
    去妨害；亦可依無權占有之法律關係，請求直接占有人即被
    告癸○○、丙○○、戊○○○、甲○○○、宙○○、地○○
    及宇○○○、壬○○○、丑○○、己○○、未○○○、丁○
    、卯○○及巳○○、辰○○、簡莉潁、亥○○、天○○、申
    ○○、子○○及寅○○○、戌○、午○○、庚○○等人，將
    其等分別占有之如附圖二所示Ａ、Ｃ、Ｄ、Ｅ、Ｆ、Ｇ、Ｈ
    、Ｉ、Ｊ、Ｋ、Ｌ、Ｍ、Ｎ、Ｏ、Ｐ、Ｑ、Ｒ、Ｓ、Ｔ、Ｕ
    、V 之攤位騰空交還；又被告庚○○確與高雄市政府有租賃
    關係，亦有高雄市公有零售市場攤（舖）位使用許可書可佐
    ，並經本院勘驗現場附有草圖為憑，且為庚○○所未爭執，
    是原告請求庚○○併為遷讓返還，亦有理由。
九、至原告與被告高雄市政府間之租賃契約，既明文約定租賃期
    間至91年12月31日，租賃人與次租賃人均無誤認之可能，事
    前亦可評估續約與否之風險，自無誤為信賴之問題，且違約
    金之高低屬契約自由範疇，除有過高情形經法院酌減外，訂
    約雙方均可自由考量，是被告以原告要求過高違約金為抗辯
    並無理由。又原告既為附表一所示土地及其上系爭磚造鐵皮
    屋之所有人，有權選擇如何使用其財產，縱因其不願繼續簽
    訂租賃契約而使攤商生計有所影響，仍屬權利合法行使之範
    圍，不能因而認為係權利濫用。另民法第451 條所定出租人
    於租期屆滿後須即表示反對之意思，始生阻止續租之效力，
    意在防止出租人於租期屆滿後，明知承租人就租賃物繼續使
    用收益而無反對之表示，過後忽又主張租賃關係消滅，使承
    租人陷於窘境而設，並非含有必須於租期屆滿時，始得表示
    反對之意義存在 (最高法院55 年 台上字第276 號裁判意旨
    參照)。 而原告主張於91年12 月 即已通知被告高雄市政府
    終止租賃契約之事實，有該公司91年12月10日何總字第009
    號函可參，並為被告所不爭執，亦可認為真實，原告既於租
    期屆滿前即表明終止不續約之意，難認仍有上開民法第451
    條租賃契約默示更新規定之適用。至徵收或協商係屬高雄市
    政府應否本於公權力為之，顯與本件原告係基於私法上租賃
    及無權占有之法律關係為請求並無關連。是被告等人各該答
    辯均無理由。
十、又系爭磚造鐵皮屋內並無任何獨立建物，此業經高雄市政府
    地政處鹽埕地政事務所繪測在案，有複丈成果圖可按，是附
    圖二雖表示Ａ、Ｂ、Ｅ、Ｆ為二層樓房，然仍為磚造鐵皮屋
    整體之一部分，並非另有獨立建物存在，亦無獨立遮風避雨
    ；證人即高雄市政府建設局市場管理處員工辛○○雖證稱磚
    造鐵皮屋中之攤位均係攤商（指被告癸○○等）出錢所建造
    ，然均利用系爭磚造鐵皮屋頂為屋頂，且僅使用鐵皮夾層，
    有照片可佐，不能認為可獨立遮風避雨，參酌最高法院75年
    度台上字第2027號判決意旨，尚難認屬民法第66條第1 項之
    定著物，但因已定著於土地上，非經破壞難以分離，應認屬
    土地之一部，權利上無從分離，而為土地所有人之原告所有
    ，原告請求被告等人騰空遷讓，為有理由。
十一、再按無法律上之原因而受利益，致他人受損害者，應返還其
    利益；民法第179 條前段亦有明文。又租賃關係消滅後，承
    租人仍為租賃物之使用收益者，成立「無法律上之原因而受
    利益，致他人受損害」之不當得利，及「因故意或過失不法
    侵害他人權利」之侵權行為，再者，上開不當得利、損害賠
    償，非不得以相當於租金之數額計算，亦有最高法院58年台
    上字第3717號判決意旨、67年台上字第3622號判例意旨，可
    供參照。而本件被告高雄市政府既於租期屆至後，未依約返
    還租賃物，反持續轉租其餘被告繼續使用，揆諸上開規定及
    最高法院判例、判決意旨，即負有返還不當得利或給付損害
    賠償之義務，從而原告請求給付自租期屆至翌日起至騰空交
    還日止，相當於租金之不當得利，即有理由。原告與被告高
    雄市政府就附表一所示土地及其上系爭磚造鐵皮屋之租金，
    原約定為每月93,257元，有土地及房屋租賃契約書為佐，則
    自租賃期間屆至後原告高雄市政府仍使用租賃物之92年1 月
    起，算至原告起訴前之93年1 月止，原告可得請求相當於租
    金之數額為合計1,212,341 元（計算式93,257×13＝
    1,212,341）。
十二、綜上所述，租期既已屆至，原告依租賃之法律關係、無權占
    有之法律關係，請求承租人即間接占有人被告高雄市政府騰
    空並返還租賃物，並請求給付自租期屆至翌日起至騰空交還
    日止，相當於租金之不當得利每月93,257元，其中起訴前部
    分，即自92年1 月1 日起至93年1 月31日止，合計為
    1,212,341 元及自起訴狀繕本送達翌日即94年3 月10日起至
    清償日止，依週年利率5%計算之法定遲延利息；原告亦可基
    於無權占有之法律關係，請求承租攤位之直接占有人即被告
    癸○○、丙○○、戊○○○、甲○○○、宙○○、地○○及
    宇○○○、壬○○○、丑○○、己○○、未○○○、丁○、
    卯○○及巳○○、辰○○、玄○○、亥○○、天○○、申○○、子○○及寅○○○、戌○、午○○、庚○○，將其等就
    占有之如附圖二所示Ａ、Ｃ、Ｄ、Ｅ、Ｆ、Ｇ、Ｈ、Ｉ、Ｊ
    、Ｋ、Ｌ、Ｍ、Ｎ、Ｏ、Ｐ、Ｑ、Ｒ、Ｓ、Ｔ、Ｕ、V 攤位
    騰空交還。又原告請求相當於租金之不當得利部分既獲勝訴
    判決，依侵權行為而請求部分，因屬單純競合之法律關係，
    本院即毋庸再為論述，併為明。
十三、原告及被告高雄市政府分別陳明願供擔保，聲請宣告假執行
    及免假執行，就判決主文第1 、2 項原告勝訴部分，核無不
    合，爰分別酌定適當之金額均准許之；至主文第3 項之訴，
    因屬將來之訴，且金額未逾50萬元，於各該期日屆至時得假
    執行。
十四、另因被許玉陣等人占用系爭土地上攤位之面積均甚少，且為
    高雄市政府應騰空遷出範圍之一部分，原告並未因而增加支
    出裁判費用，而被告等人占用之攤位均為在土地上固位攤位
    並應視為土地之一部分亦如前述，又有高雄市政府提出之各
    攤位使用平面圖，並經證人即高雄市政府建設局市場管理處
    員工辛○○到庭陳明，及會同本院政勘驗現場，在場之承租
    人在就占用位置亦均無爭執，而原告僅要求其等騰空遷出，
    實際上亦無測量面積之必要，因原告仍請求測量，該部分增
    加支出之測量費用，並非必要費用，不應由被告等人負擔，
    爰依民事訴訟法第81條第1 款規定判決訴訟費用之負擔如主
    文第26項所示。
十五、按判決所命之給付，其性質非長期間不能履行，或斟酌被告
    之境況，兼顧原告之利益，法院得於判決內定相當之履行期
    間，民事訴訟法第396 條第1 項定有明文。本件被告等人占
    用系爭房屋固應返還，惟審酌被告高雄市政府係作為經營公
    有市場並已經營多年，且現仍營業中，顧及攤商等被告另覓
    營業處所不易及返還房屋非立時可就，需有稍長之時間等情
    ，就本判決第四項、第四項至第二十四項有關返還房屋部分
    ，酌定其履行期間均為六個月。
十六、據上論結：原告之訴為有理由，依民事訴訟法第385 條第1
    項前段、第81條第1 款、第389 條第1 項第5 款、第390 條
    第2 項、392 條第2 項、第396 條，判決如主文。
中　　華　民　國　　94　　年　　12　　月    27     日
                   民事第一庭法  官 林玉心
正本係照原本作成。
如不服本判決，應於送達後20日內，向本院提出上訴狀並表明上
訴理由，如於本判決宣示後送達前提起上訴者，應於判決送達後
10日內補提上訴理由書（須附繕本）。
中　　華　民　國　　94　　年　　12　　月    27     日
                               書記官　陳家宏
 附表一：
┌──┬──────────────┬───┬──────────────┐
│編號│土地地號：高雄市○○區○○段│地目  │面積（平方公尺）            │
├──┼──────────────┼───┼──────────────┤
│一  │  四二五                    │建    │三三二                      │
├──┼──────────────┼───┼──────────────┤
│二  │  四二五之一                │建    │七四                        │
├──┼──────────────┼───┼──────────────┤
│三  │  四三八                    │建    │五五                        │
├──┼──────────────┼───┼──────────────┤
│四  │  四三八之一                │建    │一一                        │
└──┴──────────────┴───┴──────────────┘
 附表二：門牌號碼：高雄市○○區○○路八四號
┌──┬──────────────┬──────┬───────────┐
│編號│土地坐落：高雄市○○區○○段│附圖一編號  │面積（平方公尺）      │
├──┼──────────────┼──────┼───────────┤
│一  │四一四                      │Ａ          │三點四０              │
├──┼──────────────┼──────┼───────────┤
│二  │四二五                      │Ｂ          │三二五點六七          │
├──┼──────────────┼──────┼───────────┤
│三  │四三八                      │Ｃ          │五四點四四            │
└──┴──────────────┴──────┴───────────┘
